臺灣屏東地方法院屏東簡易庭小額民事判決
111年度屏小字第19號
原      告  申銘寬  
被      告  林揚    
上列當事人間請求損害賠償事件，本院於民國111年3月31日言詞
辯論終結，判決如下：
    主      文
一、被告應給付原告新臺幣（下同）18,705元。
二、原告其餘之訴駁回。
三、訴訟費用1,000元，由被告負擔667元，餘由原告負擔。
四、本判決第一項得假執行，但被告如以18,705元為原告預供擔
    保，得免為假執行。
    事實及理由
一、本件被告經合法通知，未於言詞辯論期日到場，核無民事訴
    訟法第386條各款所列情形，爰依原告聲請，由其一造辯論
    而為判決。
二、原告主張：被告於民國110年11月3日下午3時44分許，駕駛
    車牌號碼0000-00號自用小客車沿屏東縣屏東市和平路由北
    往南行駛，行經和平路與自由路西段路口附近時，未注意車
    前狀況並保持前後車安全距離而貿然直行，適原告駕駛車牌
    號碼000-0000號營業用小客車（下稱系爭汽車）因紅燈停等
    於被告同向車道前方，原告因而向前追撞系爭汽車，系爭車
    輛因此受有損害（下稱系爭事故）。原告因系爭事故支出系
    爭車輛維修費新臺幣（下同）10,417元（含零件5,365元、
    工資5,052元），並因系爭車輛維修及處理系爭事故之調解
    事件之7日期間無法駕駛營業，以每日營業收入2,516元計算
    ，受有營業損失17,612元，以上合計28,029元，為此，爰依
    侵權行為之法律關係提起本件訴訟等語。並聲明：被告應給
    付原告28,029元。
三、被告未於言詞辯論期日到場，亦未提出準備書狀作何聲明或
    陳述。
四、得心證之理由：
　㈠按汽車行駛時，駕駛人應注意車前狀況，並隨時採取必要之
    安全措施，道路交通安全規則第94條第3項訂有明文。本件
    被告於上開時、地駕駛車牌號碼0000-00號自用小客車，復
    未注意前方之系爭汽車已於路口處停等紅燈，因而與原告駕
    駛之系爭汽車發生碰撞等情，有原告提出之系爭事故現場照
    片、屏東縣政府警察局111年1月27日屏警交字第1113046840
    0號函暨系爭事故調查卷宗為證（本院卷第53至55、63至92
    頁），且被告經本院合法通知後，既未於言詞辯論期日到場
    爭執，復未提出書狀答辯以供本院斟酌，依民事訴訟法第28
    0條第3項前段準用同條第1項前段規定，視同自認，堪認原
    告主張為真實，足認被告之過失行為與原告受傷之結果間，
    具相當因果關係，原告主張被告應負侵權行為之損害賠償責
    任，自屬有據。
　㈡按違反保護他人之法律，致生損害於他人者，負賠償責任。
    汽車、機車或其他非依軌道行駛之動力車輛，在使用中加損
    害於他人者，駕駛人應賠償因此所生之損害。不法毀損他人
    之物者，被害人得請求賠償其物因毀損所減少之價額，民法
    第184條第2項本文、第191條之2本文、第196條分別定有明
    文。本件系爭汽車因被告之過失行為受有毀損，二者間具有
    相當因果關係，如前所述，被告自應負賠償責任，原告請求
    被告賠償因此所受之損害，核屬有據，茲就其請求之項目及
    金額，是否准許，分別說明如後：
　⒈汽車維修費10,417元：
　　按依民法第196條請求賠償物被毀損所減少之價額，固得以
    修復費用為估定之標準，但以必要者為限（如修理材料以新
    品換舊品，應予折舊），最高法院77年度第9次民事庭會議
    決議（一）、80年度台上字第2476號判決意旨可資參照。準
    此，損害賠償既係在填補被害人所受之損害，使其回復應有
    狀態，並不使之另外受利，故被害人修理材料以新品換舊品
    者，自應予以折舊。原告主張：系爭汽車因系爭事故受損，
    支出修理費10,417元（零件5,365元、工資5,052元），並自
    原所有權人榮民計程車業服務中心高雄分中心受讓損害賠償
    請求權等語，有高都汽車股份有限公司估價單及車主債權讓
    與書為憑（本院卷第61、243頁），則原告固得請求被告賠
    償維修費用，惟計算零件材料之損害賠償數額時，應扣除折
    舊部分始屬合理。又依行政院所頒固定資產耐用年數表及固
    定資產折舊率表，運輸業用客車、貨車之耐用年數為4年，
    系爭汽車係於105年1月出廠，有公路監理電子閘門查詢結果
    可稽（本院卷第93頁），計算至110年11月3日系爭事故發生
    時，已使用逾前述客車耐用年數4年，應僅存殘值，再依所
    得稅法第51條及該法施行細則第48條第1款之規定，以平均
    法計算其殘值（即以固定資產成本減除殘價後之餘額，按固
    定資產耐用年數表規定之耐用年數平均分攤，計算每期折舊
    額），則前揭零件扣除折舊後之價值為1,073元【計算式：
    殘價＝取得成本÷（耐用年數＋1）＝5,365÷5＝1,073】，加計不
    予折舊之工資5,052元，原告得請求被告賠償之系爭機車修
    理費用為6,125元（計算式：1,073＋5,052＝6,125），逾此部
    分之主張，尚屬無據，不應准許。
　⒉營業損失15,096元：
　⑴按損害賠償，除法律另有規定或契約另有訂定外，應以填補
    債權人所受損害及所失利益為限，且依通常情形或依已定之
    計劃或其他特別情事，可得預期之利益，視為所失利益，民
    法第216條定有明文。原告主張系爭汽車均由其在使用，伊
    是從事計程車業，系爭汽車因系爭事故毀損送修5日，修繕
    期間伊無其他車輛可供載客，又因系爭事故調解等事往來奔
    波，計有2日無法工作，合計受有6日營業損失共15,096元等
    語，並提出營業計帳資料為憑（本院卷第109至223頁），本
    院審酌系爭車輛為計程車行之營業車輛，原告主張其修車期
    間受有營業損失合於常情，應可採信，被告就此部分亦應予
    以賠償，又系爭汽車係於111年1月21日入場、111年1月25日
    完工交車，有高都汽車股份有限公司111年1月28日111高都
    字第1110005號函暨附件資料（本院卷第59至61頁），則原
    告因系爭車輛維修而無法使用之期間應為5天，復參以原告
    主張其於110年8月至12月之營收分別為85,775元、58,430元
    、79,320元、69,433元、92,010元，則原告每日平均營收應
    為2,566元【計算式：（85,775＋58,430＋79,320＋69,433＋92,
    010）÷5÷30＝2,566】，則原告主張以每日2,516元計算營業
    損失，應屬可採，故原告於系爭車輛維修期間5天日所受之
    營業損失即為12,580元（計算式：2,516元×5天＝12,580元）
    。
　⑵至原告因系爭事故調解而受有2日營業損失部分，雖亦據原告
    提出前揭資料為憑，惟人民因報案、調解所花費之時間、勞
    力及金錢，不可一概認屬他方應賠償之損害，蓋原告欲循訴
    訟程序解決糾紛、維護自身權益，本需耗費相當勞費，此非
    被告侵權行為必然造成之結果，而為法治社會解決紛爭制度
    設計所不得不然。故縱令原告有因調解而受有不能營業損失
    之情事，亦屬原告為保護其權益所支付之訴訟成本，非損害
    回復所生損害之必要費用，與損害賠償係在填補被害人之損
    害之意旨不符，難認與被告之侵權行為有相當因果關係，原
    告請求被告賠償此部分損害，不應准許。
五、綜上所述，原告依侵權行為之規定，訴請被告給付原告給付
    18,705元（計算式：6,125＋12,580＝18,705），為有理由，
    應予准許；逾此部分之請求則無理由，應予駁回。
六、本件係就民事訴訟法第436條之8第1項適用小額程序所為被
    告敗訴之判決，依同法第436條之20規定，應依職權宣告假
    執行，並依同法第436條第2項準用第392條第2項規定，職權
    宣告被告於預供擔保後，得免為假執行。另依同法第436條
    之19第1項規定，確定本件訴訟費用額為1,000元（即第一審
    裁判費），並如主文第3項所示負擔比例。
七、本件為判決之基礎已臻明確，原告其餘主張、陳述，經審酌
    後，認均與本件之結論無礙，爰不再一一論述，另原告於本
    件言詞辯論終結後提出之書狀，非屬民事訴訟法第222條所
    稱裁判應審酌之事項，不在本件判決審酌之範圍內，附此敘
    明。
八、訴訟費用負擔之依據︰民事訴訟法第79條。
中　　華　　民　　國　　111 　年　　4 　　月　　13　　日
                  屏東簡易庭  法  官  彭聖芳
以上為正本，係照原本作成。
如不服本判決，應於判決送達後20日內，以判決違背法令為理由
，向本院提出上訴狀並表明上訴理由（上訴理由應表明：一、原
判決所違背之法令及具體內容；二、依訴訟資料可認為原判決有
違背法令之具體事實），如未表明上訴理由者，應於上訴後20日
內向本院提出上訴理由書。如委任律師提起上訴者，應一併繳納
上訴審判裁判費。
中　　華　　民　　國　　111 　年　　4 　　月　　13　　日
                              書記官  孫秀桃